【裁判字號】    90,訴,348
【裁判日期】    900601
【裁判案由】    毒品危害防制條例
【裁判全文】
臺灣板橋地方法院刑事判決                            九十年度訴字第三四八號
    公  訴  人  臺灣板橋地方法院檢察署檢察官
    被      告  甲○○
右列被告因毒品危害防制條例案件，經檢察官提起公訴（八十九年度毒偵字第三三六
○號、第六七九五號），本院判決如左：
    主  文
甲○○連續施用第一級毒品，累犯，處有期徒刑柒月，扣案海洛因參包（淨重貳點零
伍公克）沒收銷燬之，扣案注射針筒貳支沒收；又施用第二級毒品，累犯，處有期徒
刑參月，扣案之毒品安非他命貳包（共計淨重零點壹伍公克）沒收銷燬之，扣案之吸
食器壹組、分裝勺壹支沒收。應執行有期徒刑玖月，扣案之毒品海洛因參包（淨重貳
點零伍公克）、安非他命貳包（共計淨重零點壹伍公克）沒收銷燬之，扣案之注射針
筒貳支、吸食器壹組、分裝勺壹支沒收。
    事  實
一、甲○○曾於民國八十六年間因違反麻醉藥品管理條例案件，經本院判處有期徒刑
    四月確定，於八十六年十月二十四日易科罰金執行完畢，詎仍不知悔改。其先因
    施用毒品案件，經本院裁定送觀察、勒戒後，認有繼續施用毒品之傾向，再裁定
    令入戒治處所施以強制戒治一年，後甲○○復於停止戒治並付保護管束期間內，
    再因施用第二級毒品安非他命，經裁定撤銷停止戒治令入戒治處所施以強制戒治
    後，於八十九年一月十八日戒治期滿，而於民國八十九年二月一日，由本院以八
    十九年度簡字第一五號為免刑判決確定。嗣甲○○又基於施用第一級毒品之概括
    犯意，自八十九年二月間之日起，至及八十九年十月十九日為警查獲採尿前之二
    十四小時內之某時，連續多次以針筒注射之方式，施用第一級毒品海洛因。甲○
    ○另基於施用第二級毒品之犯意，於八十九年十月十九日為警查獲採尿前之九十
    六小時內之某時，在不詳處所施用第二級毒品安非他命。嗣甲○○分別於八十九
    年四月十八日及八十九年十月十九日，為警在臺北縣新莊市○○街六七之二號三
    樓查獲，分別扣得毒品安非他命一包（淨重零點零五公克）、注射針筒貳支；及
    海洛因三包（淨重二點零五公克）、安非他命一包（淨重零點一公克）、吸食器
    一組、分裝斜口勺管一支、玻璃球一支、分裝盒一個、夾鏈袋六十六個等物，及
    採尿送驗後查悉上情。
二、案經臺北市政府警察局松山分局報請臺灣板橋地方法院檢察署檢察官偵查起訴。
    理  由
一、訊據被告甲○○固不否認有於前述時期內，以針筒施打海洛因之事實，惟矢口否
    認有施用安非他命之犯行，辯稱：扣案安非他命係警察栽贓云云。經查：被告於
    八十九年四月十八日、八十九年十月十九日二次為警查獲時，均自其住處起獲安
    非他命；而八十九年四月十八日為警查獲採尿送驗結果，被告之尿液中有嗎啡陽
    性之反應；八十九年十月十九日被告為警查獲後採尿送驗，其尿液則有嗎啡及安
    非他命陽性反應，此有臺北市立療養院煙毒尿液檢驗報告書二紙在卷可稽，足見
    被告所辯安非他命部分係警察栽贓云云，並不足採。且被告自承其係以針筒注射
    方式施用海洛因，然而其於八十九年十月十九日為警查獲時，卻自其私人臥室中
    扣得吸食器一組及勺管一支，顯見其所辯未施用安非他命云云，僅係卸責之詞。
    又被告前因施用毒品案件，經裁定送勒戒處所觀察、勒戒後，認有繼續施用毒品
    之傾向後，經強制戒治後判決免刑確定，有前揭案件臺灣高等法院檢察署刑案紀
    錄簡覆表、本院八十九年度簡字第十五號判決等在卷為據。綜上事證足認被告本
    件違反毒品危害防制條例第十條之罪行明確，應依法論處。
二、按海洛因、安非他命分別為毒品危害防制條例第二條第二項第一款、第二款明定
    之第一、二級毒品，核被告所為，分別係犯同法第十條第一項之施用第一級毒品
    罪及同法第二項之施用第二級毒品罪；其先後多次施用第一級毒品犯行間，時間
    緊接，犯罪構成要件相同，顯係基於概括犯意反覆實施，應依刑法第五十六條連
    續犯之規定，論以一罪並依法加重其刑。被告持有海洛因、安非他命後進而施用
    ，其持有之低度行為應為施用之高度行為所吸收，不另論罪。被告所犯上開施用
    第一級毒品及施用第二級毒品犯行間，犯意各別，行為互殊，應分論併罰。被告
    曾於八十六年間因違反麻醉藥品管理條例案件，經本院判處有期徒刑四月確定，
    於八十六年十月二十四日易科罰金執行完畢，有臺灣高等法院檢察署刑案紀錄簡
    覆表在卷可稽，其於有期徒刑執行完畢後五年內，再犯有期徒刑以上之本罪，為
    累犯，應依法加重，及遞加重其刑。爰審酌被告施用毒品之積習屢犯不改，且其
    曾因施用毒品經戒治後，獲免刑之寬典，竟仍施用海洛因、安非他命，顯見其不
    知悔誤而漠視法令之禁制，再衡以其施用安非他命動機、目的、所生危害，及其
    犯後能坦承犯行，態度良好等一切情狀，量處如主文所示之刑，並定執行刑，資
    為懲儆。八十九年四月十八日扣案之安非他命一包（淨重零點零五公克），及八
    十九年十月十九日扣案之海洛因三包（淨重二點零五公克）、安非他命一包（淨
    重零點一公克），係毒品危害防制條例列管禁制之毒品，不問屬犯人與否，應予
    宣告沒收銷燬。八十九年四月十八日為查扣之注射針筒二支，為被告所有供施用
    海洛因之工具；八十九年十月十九日扣得之吸食器一組、分裝斜口勺管一支，雖
    據被告否認為其所有之物，然係自被告私人房間扣得，且經在場之陳汀雅供稱該
    房間係被告個人使用等語（見八十九年十月十九日警訊筆錄），足證確係被告所
    有供犯罪所用之物，亦應予宣告沒收。至於扣案之玻璃球一支、分裝盒一個、夾
    鏈袋六十六個等物，則非專供施用毒品之器具，且據被告否認為其所有，且係扣
    自邱錕漢、李承孟在被告住所借住之房間內，實無證據足認為被告所有供其施用
    毒品所有之物，自無從宣告沒收，應予敘明。
據上論斷，應依刑事訴訟法第二百九十九條第一項前段，毒品危害防制條例第十條第
一項、第二項、第二十條第三項前段、第十八條第一項前段，刑法第十一條前段、第
五十六條、第四十七條、第五十一條第五款、第三十八條第一項第二款，判決如主文
。
本案經檢察官陳銘祥到庭執行職務。
中        華        民        國    九十    年     六     月     一     日
                                    臺灣板橋地方法院刑事第六庭
                                            法  官  林漢強
右正本證明與原本無異。
如不服本判決，應於判決送達後十日內，向本院提出上訴狀。
                                            書記官  黃大千
中        華        民        國    九十    年     六     月     一     日
附錄本案論罪科刑所用法條
毒品危害防制條例第十條：
施用第一級毒品者，處六月以上五年以下有期徒刑。
施用第二級毒品者，處三年以下有期徒刑。


司法院資訊處製作；財團法人民間司法改革基金會備份。
